臺灣彰化地方法院民事裁定
111年度消債更字第10號
聲  請  人  
即債務人    黃浚泰  
代  理  人  王慧凱律師(法扶律師)
上列聲請人因消費者債務清理事件聲請更生，本院裁定如下：
    主    文
債務人黃浚泰自中華民國111年4月11日下午16時起開始更生程序
。
命司法事務官進行本件更生程序。
    理    由
一、按債務人不能清償債務或有不能清償之虞，且無擔保或無優
    先權之債務總額未逾新臺幣（下同）1,200萬元者，於法院
    裁定開始清算程序或宣告破產前，得向法院聲請更生。消費
    者債務清理條例第3條、第42條第1項定有明文。又按債務人
    對於金融機構負債務者，在聲請更生或清算前，應向最大債
    權金融機構請求協商債務清償方案，或向其住、居所地之法
    院或鄉、鎮、市、區調解委員會聲請債務清理之調解。法院
    開始更生程序之裁定，應載明其年、月、日、時，並即時發
    生效力。法院裁定開始更生或清算程序後，得命司法事務官
    進行更生或清算程序。消費者債務清理條例第151條第1項、
    第45條第1項、第16條第1項分別定有明文。
二、聲請意旨略以：聲請人積欠無擔保或無優先權債權人之債務
    總額1,122,891元，曾與最大債權星展(台灣)商業銀行股份
    有限公司前置協商不成立，並經本院前置調解不成立（本院
    110年度司消債調字第222號）。聲請人任職台刃精密工業有
    限公司擔任作業員，每月薪資約25,000元，支出必要費用17
    ,076元，有銀行存款72元、1輛機車(882-HDK，2010年4月出
    廠)，有不能清償債務情事。聲請人最近5年內無從事營業活
    動，亦未經法院裁定開始清算程序或宣告破產。請求准予裁
    定開始更生程序等語。
三、查聲請人主張之事實，業據其提出戶籍謄本、債務人財產清
    單、受扶養人財產清單、債務人所得及收入清單、生活必要
    支出清單、全國財產稅總歸戶財產查詢清單、綜合所得稅各
    類所得資料清單、存摺、行照、薪資證明、被保險人投保資
    料表、金融機構債權人清單、非金融機構債權人清單、財團
    法人金融聯合徵信中心查詢當事人綜合信用報告回覆書、債
    務人清單、調解不成立證明書、親屬系統表、財產增減變動
    表、更生償還計劃書、償還計劃表、小規模營業聲請人之簡
    單損益表、債務人所有財產、收入與支出總額彙總表等為證
    。並有本院依職權查詢之勞保與就保資料、稅務電子閘門財
    產所得調件明細表；向財政部中區國稅局員林稽徵所查詢聲
    請人108及109年度所得資料；向財團法人金融聯合徵信中心
    查詢之當事人綜合信用報告及債務清理條例前置協商專用債
    權人清冊；向臺灣集中保管結算所股份有限公司查詢相關集
    保帳戶往來明細資料等在卷可稽。堪認聲請人有不能清償債
    務之情事，且其無擔保或無優先權之債務總額未逾1,200萬
    元。此外，復查無聲請人有消費者債務清理條例第6條第3項
    、第8條或第46條所定駁回更生聲請之事由存在。從而，聲
    請人聲請更生，應予准許，並依前開規定命司法事務官進行
    本件更生程序。
四、爰裁定如主文所示。
中　　華　　民　　國　　111 　年　　4 　　月　   11 　日
                  民事第二庭    法　官　陳弘仁
以上正本係照原本作成。
本件不得抗告。
本裁定已於111年4月11日下午16時公告。
中　　華　　民　　國　　111 　年　　4 　　月　　11　　日
                                書記官　許雅涵